臺灣雲林地方法院刑事判決　　　　　　　　　　　　　九十一年度易字第三一一號
　　公 訴 人　臺灣雲林地方法院檢察署檢察官
　　被　　告　甲○○
右列被告因違反毒品危害防制條例案件，經檢察官提起公訴（九十一年度毒偵字第二
三三號），本院判決如左：
    主  文
甲○○施用第二級毒品，累犯，處有期徒刑拾月。扣押之安非他命貳小包驗餘淨重零
點肆玖伍陸公克均沒收銷燬。
    事  實
一、甲○○前於民國（下同）八十五年間因違反麻醉藥品管理條例案件，經法院判處
    有期徒刑一年，甫於八十六年九月八日執行完畢。又於八十七年間因施用第二級
    毒品案件，經強制戒治並交付保護管束期滿，由臺灣彰化地方法院檢察署檢察官
    於八十八年十一月十五日，以八十八年度戒毒偵字第一二０號為不起訴處分確定
    後，復於九十年間因施用第二級毒品案件，經送強制戒治，並由臺灣雲林地方法
    院檢察署檢察官提起公訴，嗣於九十年四月三十日，經臺灣雲林地方法院以九十
    年度易字第二九三號判處有期徒刑七月確定；強制戒治部分，嗣經臺灣雲林地方
    法院以九十年度毒聲字第一０七九號裁定停止戒治交付保護管束，而於九十年十
    月二十五日離開臺灣臺中戒治所。詎仍不知悔改，復於九十一年二月二十三日或
    二十四日某時許，在雲林縣西螺鎮埤頭里埤頭七六之二號住處，以將第二級毒品
    安非他命置於燈泡內燒烤吸食之方式，施用第二級毒品甲基安非他命一次，為警
    於九十一年二月二十六日二十一時許，在雲林縣西螺鎮埤頭里埤頭七十六之二號
    住處執行搜索，當場查獲第二級毒品安非他命二小包（共計毛重０．九九六一公
    克，淨重０．五五九八公克，取樣０．０六四二公克，餘０．四九五六公克）及
    塑膠吸管一支、打火機一個、蠟燭二個、燈炮一個等物。
二、案經雲林縣警察局西螺分局報請台灣雲林地方法院檢察署檢察官偵查起訴。
    理  由
一、右開事實，業據被告甲○○於本院審理時坦白承認，而其尿液經雲林縣衛生局檢
    驗，並送行政院衛生署管制藥品管理局以ＧＣ／ＭＳ實驗方法（氣相層析質譜分
    析法）確認，結果均呈甲基安非他命陽性反應，有雲林縣衛生局煙毒尿液檢驗成
    績書及行政院衛生署管制藥品管理局（九一）管檢字第一０五七八八號檢驗成績
    書各一份附卷可稽。且扣案之第二級毒品安非他命二小包，經國防部憲兵司令部
    刑事鑑識中心鑑定確為第二級毒品安非他命，有國防部憲兵司令部刑事鑑識中心
    九十一年五月六日（九一）綱得字第０五六一九號鑑驗通知書可按，被告施用第
    二級毒品之犯行堪以認定。
二、被告前因施用毒品案件，經強制戒治並交付保護管束期滿，由檢察官為不起訴處
    分確定後，復因施用毒品案件，經送強制戒治，並由檢察官提起公訴，業經法院
    判處有期徒刑七月確定，有不起訴處分書、起訴書、刑事判決及台灣雲林地方法
    院檢察署刑案資料查註紀錄表在卷可考，被告三犯施用毒品罪，自應依法論科。
    核其所為，係犯毒品危害防制條例第十條第二項之施用第二級毒品罪。被告持有
    毒品之低度行為，為施用毒品之高度行為所吸收，僅論以施用第二級毒品罪。又
    被告前受有期徒刑執行完畢後，有台灣雲林地方法院檢察署刑案資料查註紀錄表
    在卷可稽，五年內再犯本件有期徒刑以上之罪，為累犯，爰依刑法第四十七條之
    規定加重其刑。爰審酌被告一再施用毒品，經勒戒及戒治仍不知改進，據其母親
    張美月表示被告於施用毒品後瘋言瘋語，而且經常拿椅子及鞋子打破家中之門窗
    玻璃，並毆打妻子駱金蘭，要求金錢，使家人不堪其擾，其因施用毒品所造成之
    危害及困擾，不容小覷。又被告於審理中坦承犯行尚有悔意，態度良好等一切情
    形，量處如主文所示之刑。
三、扣案之第二級毒品安非他命二小包毛重０．九九六一公克，淨重０．五五九八公
    克，取樣０．０六四二公克，驗餘０．四九五六公克，為查獲之毒品，爰依毒品
    危害防制條例第十八條第一項沒收銷燬。至於扣案之燈泡一個（公訴人誤為二個
    ，扣案清單記載二個，警方搜索筆錄記載一個，本院調取證物發現只有一個）係
    屬省電燈泡，完好無缺，看不出係供施用毒品所用之物；又本院勘驗扣案之打火
    機發現該打火機無任何瓦斯遺留，不能點火；二個蠟蠋係各自分離之二片蠟蠋，
    並無燈芯，無從點燃；吸管一支據被告陳稱係洗髮精吸管，被告供稱不論燈泡、
    打火機、蠟蠋、吸管均非供其施用毒品所用之物，本院亦查無證據足以證明上開
    扣案之物係被告所有並供犯罪所用或預備犯罪所用之物，爰不予宣告沒收，附此
    敘明。
四、據上論斷，應依刑事訴訟法第二百九十九條第一項前段，毒品危害防制條例第十
    條第二項、第十八條第一項，刑法第十一條前段、第四十七條，判決如主文。
本案經檢察官蔣得龍到庭執行職務
中      華      民      國      九十一      年      八      月    八    日
                                        臺灣雲林地方法院刑事第二庭
                                            法  官  紀  文  勝
右正本證明與原本無異。
如不服本判決，應於判決送達後十日內向本院提出上訴狀( 應附繕本 )。
                                            書記官  許  立  昌
中      華      民      國      九十一      年      八      月    八    日
毒品危害防制條例第十條
施用第一級毒品者，處六月以上五年以下有期徒刑。
施用第二級毒品者，處三年以下有期徒刑。
毒品危害防制條例第十八條
查獲之毒品及專供製造或施用毒品之器具，不問屬於犯人與否，均沒收銷燬之。但合
於醫藥或研究之用者，得不予銷燬。
前項合於醫藥或研究用毒品或器具之管理辦法，由法務部會同行政院衛生署定之。
